【裁判字號】    99,裁,275
【裁判日期】    990129
【裁判案由】    勞保
【裁判全文】
最  高  行  政  法  院  裁  定
                                       99年度裁字第275號
上  訴  人  屏東縣營造業職業工會
代  表  人  甲○○
被 上訴 人  勞工保險局
代  表  人  丙○○
上列當事人間勞保事件，上訴人對於中華民國98年9月17日臺北
高等行政法院98年度訴字第1184號判決，提起上訴，本院裁定如
下：
    主  文
上訴駁回。
上訴審訴訟費用由上訴人負擔。
    理  由
一、按對於高等行政法院判決之上訴，非以其違背法令為理由，
    不得為之，行政訴訟法第242條定有明文。依同法第243條第
    1項規定，判決不適用法規或適用不當者，為違背法令；依
    同法第243條第2項規定，判決有該條項所列各款情形之一者
    ，為當然違背法令。又提起上訴，應以上訴狀表明上訴理由
    並應添具關於上訴理由之必要證據，復為同法第244條第1項
    第4款及第2項所明定。是當事人提起上訴，如以原判決有不
    適用法規或適用不當為理由時，其上訴狀應有具體之指摘，
    並揭示該法規之條項或其內容；如以原判決有行政訴訟法第
    243條第2項所列各款情形為理由時，其上訴狀應揭示合於該
    條款之具體事實。上訴狀或理由書如未依上述方法表明，或
    其所表明者顯與上開法條規定之違背法令情形不相合時，即
    難認為已合法表明上訴理由，其上訴自非合法。
二、緣上訴人屏東縣營造業職業工會所屬被保險人廖貴隆（下稱
    廖君）於民國（下同）97年4月24日因「自發性顱內蜘蛛網
    膜下腔出血」死亡，廖君之配偶乙○○於97年5月9日檢據申
    請廖君本人之職業傷害死亡給付。經被上訴人審查，以廖君
    發病與工作並無相當因果關係，不得視為職業病，亦非執行
    職務而致傷害死亡，以97年7月14日保給命字第09760501110
    號函（下稱原處分）核定所請廖君本人死亡給付，依勞工保
    險條例第63條規定，發給普通疾病死亡給付35個月計新臺幣
    1,337,000元。上訴人不服，向勞工保險監理委員會申請審
    議，經該會以97年11月26日97保監審字第3285號審定書審定
    申請審議駁回後，循序提起行政訴訟，經原審法院判決駁回
    後，提起本件上訴。
三、上訴意旨雖主張：被上訴人所聘醫師之意見能否相信，是否
    公正？上訴人於原審審理時要求將病歷資料送交鑑定，然何
    以不送鑑定，原判決未予交代，僅憑被上訴人所聘醫生之意
    見，做出判決，上訴人難以信服等語。然原判決已就原處分
    認被保險人並非因職業災害傷病死亡，是否違法？之重要爭
    點，詳述其判斷之理由，並就上訴人之主張，何以不足採，
    分別指駁甚明，核其上訴理由，仍執與起訴意旨略同且經原
    審不採之陳詞及歧異見解，就原審取捨證據、認定事實之職
    權行使，指摘為不當，而非具體表明合於不適用法規、適用
    法規不當、或行政訴訟法第243條第2項所列各款之情形，難
    認對原判決之如何違背法令已有具體之指摘。依首開規定及
    說明，應認其上訴為不合法。
四、依行政訴訟法第249條第1項前段、第104條、民事訴訟法第9
    5條、第78條，裁定如主文。
中    華    民    國    99    年    1     月    29    日
                    最高行政法院第四庭
                        審判長法官  劉  鑫  楨
                              法官  侯  東  昇
                              法官  林  文  舟
                              法官  曹  瑞  卿
                              法官  陳  鴻  斌
以  上  正  本  證  明  與  原  本  無  異
中    華    民    國    99    年    2     月    2     日
                              書記官  邱  彰  德


司法院資訊處製作；財團法人民間司法改革基金會備份。
